臺灣桃園地方法院刑事判決　　　　　　　96年度訴字第1540號
公　訴　人　臺灣桃園地方法院檢察署檢察官
被　　　告　甲○○
指定辯護人　本院公設辯護人彭詩雯
上列被告因違反槍砲彈藥刀械管制條例案件，經檢察官提起公訴
（96年度偵字第12588號），本院判決如下：
    主  文
甲○○未經許可，持有可發射子彈具有殺傷力之改造手槍，處有
期徒刑年肆月，併科罰金新臺幣拾萬元，罰金如易服勞役，以
新臺幣壹仟元折算壹日。扣案仿BERETTA 廠92FS型半自動手槍製
造之改造手槍壹枝（含彈匣壹個，槍枝管制編號：0000000000號
）及口徑9mm 制式子彈拾貳顆，均沒收。
    事  實
一、甲○○明知可發射子彈具有殺傷力之改造手槍、制式子彈，
    分別係槍砲彈藥刀械管制條例第4 條第1 項第1 款、第2 款
    所列管之槍砲、彈藥，非經中央主管機關許可，不得持有，
    竟於民國95年9 月間某日，在桃園縣桃園市○○○路與中正
    路口處，以新臺幣（以下同）50,000元向真實姓名、年籍均
    不詳，綽號「阿桐」之成年男子購得可發射子彈具有殺傷力
    之仿BERETTA 廠92FS型半自動手槍製造之改造手槍1 枝（含
    彈匣1 個，槍枝管制編號：0000000000號）及口徑9mm 制式
    子彈18顆，自斯時起，即未經主管機關許可而持有之。嗣於
    96 年5月10日晚間10時50分許，在桃園縣平鎮市○○街55巷
    2 弄11號前，甲○○乘坐由不知情之潘俊彥駕駛之6U-2909
    號自用小客車正欲外出時，為警在甲○○隨身攜帶之黑色皮
    包內查獲上開具有殺傷力之改造手槍1 枝及制式子彈18顆（
    業經試射滅失6顆），始查悉上情。
二、案經臺北縣政府警察局移送臺灣桃園地方法院檢察署檢察官
    偵查起訴。
    理  由
一、本案所引用之供述及非供述證據，經本院依法踐行調查證據
    程序，檢察官、被告甲○○、指定辯護人均不爭執各該證據
    之證據能力，且亦查無依法應排除其證據能力之情形，是後
    述所引用證據之證據能力均無疑義，先予敘明。
二、上開事實，迭據被告甲○○於警詢、檢察官訊問及本院審理
    時坦承不諱，並有查獲現場照片4 張附卷足憑，及上開改造
    手槍1 枝、制式子彈18顆扣案可資佐證，而前開槍枝、子彈
    經送內政部警政署刑事警察局以性能檢驗法、試射法鑑定結
    果認：(一)送鑑手槍1 枝（槍枝管制編號：0000000000號），
    認係改造手槍，由仿BERETTA 廠92FS型半自動手槍製造之槍
    枝，換裝土造金屬槍管而成之改造手槍，僅可以單動方式供
    擊發適用子彈使用，研判具殺傷力；(二)送鑑子彈18顆，認均
    係口徑9mm 制式子彈，採樣6 顆試射，均可擊發，認具殺傷
    力等情，亦有內政部警政署刑事警察局96年5 月31日刑鑑字
    第0960071350號槍彈鑑定書1 份在卷可稽，足徵被告前開任
    意性自由確與事實相符，可以採信。本件事證明確，被告前
    揭犯行洵堪認定，應依法論科。
三、核被告甲○○所為，係犯槍砲彈藥刀械管制條例第8 條第4
    項之未經許可，持有可發射子彈具有殺傷力之改造手槍罪及
    同條例第12條第4 項之未經許可，持有子彈罪。被告以一行
    為觸犯前開二罪名，為想像競合犯，依刑法第55條之規定，
    應從一重之未經許可，持有可發射子彈具有殺傷力之改造手
    槍罪論處。爰審酌槍枝、子彈具有顯在之危險性，嚴重威脅
    社會治安，被告應無不知之理，詎仍未經許可持有之，情節
    非輕，惟念及被告並未持之犯罪，及其素行、犯罪之動機、
    目的、手段，且犯後坦承犯行，態度尚稱良好等一切情狀，
    量處如主文所示之刑，並就罰金部分諭知易服勞役之折算標
    準，以示懲儆。
四、沒收：扣案仿BERETTA 廠92FS型半自動手槍製造之改造手槍
    1 枝（含彈匣1 個，槍枝管制編號：0000000000號），及未
    經試射口徑9 mm制式子彈12顆，屬違禁物，均應依刑法第38
    條第1 項第1 款，宣告沒收之。至扣案原具有殺傷力之口徑
    9mm 制式子彈6 顆，業於鑑定時試射擊發，自已不具有子彈
    之完整結構，失去其效能，堪認現已不具殺傷力，爰不予宣
    告沒收，附此敘明。
據上論斷，應依刑事訴訟法第299 條第1 項前段，槍砲彈藥刀械
管制條例第8 條第4 項、第12條第4 項，刑法第11條前段、第55
條、第42條第3項前段、第38條第1項第1款，判決如主文。
本案經檢察官鄭東到庭執行職務。
中　　華　　民　　國　　96　　年　　12　　月　　24　　日
                  刑事第十二庭  審判長法  官  王美玲
                                      法  官  羅國鴻
                                      法  官  許雅婷
以上正本證明與原本無異。
如不服本判決，應於判決送達後10日內向本院提出上訴狀（應附
繕本），其未敘述上訴理由者，應於上訴期間屆滿後20日內補提
理由書狀於本院，上訴於臺灣高等法院。
                                      書記官  吳玉蘭
中　　華　　民　　國　　96　　年　　12　　月　　26　　日
附錄本案論罪科刑法條全文：
槍砲彈藥刀械管制條例第8條
未經許可，製造、販賣或運輸鋼筆槍、瓦斯槍、麻醉槍、獵槍、
空氣槍或第4 條第1 項第1 款所定其他可發射金屬或子彈具有殺
傷力之各式槍砲者，處無期徒刑或5 年以上有期徒刑，併科新臺
幣1 千萬元以下罰金。
未經許可，轉讓、出租或出借前項所列槍枝者，處5 年以上有期
徒刑，併科新臺幣1 千萬元以下罰金。
意圖供自己或他人犯罪之用，而犯前二項之罪者，處無期徒刑或
7 年以上有期徒刑，併科新臺幣1 千萬元以下罰金。
未經許可，持有、寄藏或意圖販賣而陳列第1 項所列槍枝者，處
3 年以上10年以下有期徒刑，併科新臺幣700 萬元以下罰金。
第 1 項至第 3 項之未遂犯罰之。
槍砲彈藥刀械管制條例第12條
未經許可，製造、販賣或運輸子彈者，處1 年以上7 年以下有期
徒刑，併科新台幣500 萬元以下罰金。
未經許可，轉讓、出租或出借子彈者，處6 月以上5 年以下有期
徒刑，併科新台幣300 萬元以下罰金。
意圖供自己或他人犯罪之用，而犯前二項之罪者，處3 年以上10
年以下有期徒刑，併科新台幣700 萬元以下罰金。
未經許可，持有、寄藏或意圖販賣而陳列子彈者，處5 年以下有
期徒刑，併科新台幣300 萬元以下罰金。
第 1 項至第 3 項之未遂犯罰之。
